【裁判字號】    98,裁,2663
【裁判日期】    981105
【裁判案由】    證券交易法
【裁判全文】
最  高  行  政  法  院  裁  定
                                      98年度裁字第2663號
抗  告  人  甲○○
上列抗告人因與相對人行政院金融監督管理委員會間證券交易法
事件，對於中華民國98年4月1日臺北高等行政法院97年度訴字第
2211號裁定提起抗告，本院裁定如下︰
    主  文
抗告駁回。
抗告訴訟費用由抗告人負擔。
    理  由
一、按提起撤銷訴訟，以經合法訴願為要件，此觀行政訴訟法第
    4條之規定即明。當事人未經合法訴願而提起行政訴訟，其
    起訴即屬不備其他要件，行政法院應依行政訴訟法第107條
    第1項第10款後段規定，以裁定駁回其訴。次按訴願之提起
    ，應自行政處分達到或公告期滿之次日起30日內為之，訴願
    法第14條第1項定有明文。訴願逾法定期間，即非合法，其
    復提起撤銷訴訟，自屬起訴不備其他要件，應以裁定駁回之
    。
二、本件抗告人因證券交易法事件，分別於民國96年12月10日收
    受相對人96年12月6日金管證六罰字第096006699742號處分
    書，96年12月25日收受相對人96年12月19日金管證六罰字第
    09600720151號處分書、96年12月19日金管證六罰字第09600
    720152號處分書，此有送達證書附原處分卷可稽。其提起訴
    願期間，應分別自96年12月11日、96年12月26日起，扣除在
    途期間2日，算至97年1月11日(星期五)(原審誤載為97年1月
    14日)及97年1月28日(星期一)均屆滿(原算至97年1月26日屆
    滿，惟該日為假日，順延算至97年1月28日屆滿)，抗告人遲
    至97年2月14日始提起訴願，有收文戳可按，已逾法定期間
    ，其復提起撤銷訴訟，原裁定以其起訴不合法，予以駁回，
    依上開規定及說明，核無違誤。
三、抗告意旨略以：抗告人並未於96年12月25日收受相對人之處
    分書，因彼時抗告人係在長庚醫院接受心臟血管支架手術，
    送達證書非本人親自簽收，輾轉至抗告人手中已是97年1月
    下旬，抗告人出院之後，原審法院未查明真正送達日期，致
    有誤認，抗告人在法定期間內起訴，應屬合法等語。經查，
    本件相對人96年12月6日處分書係依行政程序法第73條第1項
    規定，由抗告人之受雇人代為收受，而相對人96年12月19日
    處分書，係依行政程序法第74條第2項寄存送達於送達地之
    郵政機關，均有送達證書附於原處分卷可稽，而寄存送達並
    不以本人親自簽收為必要，其送達於法並無不合。抗告人主
    張其因住院而未親自簽收相對人96年12月19日處分書，而應
    以其真正收到之97年1月下旬時，始得起算訴願期間，其訴
    願並未逾期云云，惟未提出任何證據以資證明，其抗告難認
    有理由，應予駁回。
四、據上論結，本件抗告為無理由，依行政訴訟法第104條、民
    事訴訟法第95條、第78條，裁定如主文。
中    華    民    國    98    年    11    月    5     日
                    最高行政法院第二庭
                        審判長法官  鍾  耀  光
                              法官  楊  惠  欽
                              法官  胡  方  新
                              法官  黃  淑  玲
                              法官  鄭  小  康
以  上  正  本  證  明  與  原  本  無  異
中    華    民    國    98    年    11    月    6     日
                              書記官  黃  淑  櫻


司法院資訊處製作；財團法人民間司法改革基金會備份。
